臺灣宜蘭地方法院刑事裁定
111年度原訴字第16號
公  訴  人  臺灣宜蘭地方檢察署檢察官
被      告  賴國祥



選任辯護人  黃豪志律師
上列被告因違反森林法案件，經檢察官提起公訴（111年度偵字
第2599號、111年度偵字第3921號），本院裁定如下：
    主  文
賴國祥自民國壹佰壹拾壹年捌月貳拾肆日起延長羈押貳月。
具保停止羈押之聲請駁回。
    理  由
一、按「被告經法官訊問後，認為下列各款之罪，其嫌疑重大，
    有事實足認為有反覆實施同一犯罪之虞，而有羈押之必要者
    ，得羈押之：…五、刑法第320條、第321條之竊盜罪。…」，
    刑事訴訟法第101條之1第1項第5款定有明文。又羈押被告，
    審判中不得逾3月，但有繼續羈押之必要者，得於期間未滿
    前，經法院依第101條或第101條之1之規定訊問被告後，以
    裁定延長之；延長羈押期間，審判中每次不得逾2月，如所
    犯最重本刑為10年以下有期徒刑以下之刑者，第一審、第二
    審以3次為限，第三審以1次為限，刑事訴訟法第108條第1項
    、第5項亦有明定。
二、被告賴國祥因違反森林法案件，前經本院訊問後，認被告涉
    犯森林法第52條第1項第4款、第6款、第3項之結夥2人以上
    為搬運贓物使用車輛竊取森林主產物貴重木、刑法第321條
    第1項第3、4款加重竊盜罪嫌之犯罪嫌疑重大，且被告自民
    國110年9月間起迄今至少有10幾次以上竊取森林主產物之犯
    行，有事實足認其有反覆實施同一犯罪之虞，有刑事訴訟法
    第101條之1第1項第5款情形，有羈押之原因，且非予羈押，
    顯難進行審判或執行，故認有羈押之必要，自111年5月24日
    起執行羈押在案。
三、茲被告賴國祥羈押期間即將屆滿，經本院於111年8月18日訊
    問被告，復聽取辯護人之意見，被告及其辯護人辯稱被告已
    坦承犯行，已無羈押之原因，請求以具保方式取代羈押等語
　　。
四、被告賴國祥經本院訊問後，雖坦承犯行，並有相關書證、物
    證及證人證述可稽，足徵被告賴國祥犯罪嫌疑重大，本院審
    酌被告賴國祥自110年9月間起迄今至少有10幾次以上竊取森
    林主產物之犯行，仍不能排除被告賴國祥有再犯之可能，有
    事實足認被告有反覆實施同一犯罪之虞，羈押原因仍然存在
    ，非予羈押被告賴國祥，顯難進行審判與執行，而仍有繼續
    羈押之必要；又被告本件犯行之犯罪情節非輕，本案尚待進
    行審理程序，自有保全被告以利本案審判及執行程序進行之
    必要。是本院權衡國家刑事司法權之有效行使、社會秩序以
    及公共利益、被告人身自由之私益及防禦權受限制之程度後
    ，認為命被告具保、責付或限制住居等侵害較小之手段，均
    不足以確保日後審判或執行程序之順利進行，本件仍有繼續
    羈押之必要性，爰裁定自111年8月24日起，延長羈押2月。
五、至被告賴國祥及其辯護人雖以前開事由，聲請具保停止羈押
    。然關於有事實足認被告有反覆實施同一犯罪之虞部分，本
    院認本件仍有羈押原因及必要，均已如前述，且參以本件並
    無不得駁回具保聲請停止羈押之情形。從而，被告賴國祥及
    其辯護人聲請具保停止羈押，為無理由，應予駁回。
六、爰依刑事訴訟法第108條第1項、第5項、第220條，裁定如主
    文。
中　　華　　民　　國　　111 　年　　8 　　月　　19　　日
                  刑事第五庭  審判長  法  官  陳嘉年
                                      法  官  李蕙伶
 　　　　　　　　　　　　　　　　     法  官  陳嘉瑜
以上正本證明與原本無異。
如不服本裁定，應於送達後5日內，向本院提出抗告狀。（需附繕本）　　　　　　　　　　　　　　　　　 
中　　華　　民　　國　　111 　年　　8 　　月　　19　　日
                                      書記官  蕭欣怡